臺灣高等法院交通事件裁定　　　　　　　　　　　　九十三年度交抗字第五三○號
　　抗　告　人
　　即受處分人　甲○○
右列抗告人因違反道路交通管理處罰條例案件，不服臺灣士林地方法院中華民國九十
三年五月三十一日裁定（九十二年度交聲更字第二三號），提起抗告，本院裁定如左
：
    主  文
抗告駁回。
    理  由
一、受處分人抗告意旨略以：受處分人並未於前揭時地有違規紅燈右轉之情事，本件
    舉發之警員於值勤時未著警察制服，再加上其攔停動作過於突然，致受處分人無
    法辨識警員身份，受處分人當然拒絕查驗，原裁定對於受處分人所述之異議理由
    完全不予理會，僅單憑證人即士林分局交通分隊警員蘇唐宇之片面證詞，遽認受
    處分人有違反道路交通管理處罰條例之事實；且原審法院審理本案心態偏袒，欠
    缺公平、公正等語。
二、本院查﹕
（一）原處分機關即台北市交通事件裁決所以受處分人甲○○於民國九十一年十一月
      十二日上午十時五十五分許駕駛車牌號碼五Ｃ｜六八七號營業小客車，在台北
      市○○路及基河路交岔路口，違規紅燈右轉（自劍潭路右轉基河路），經台北
      市政府警察局士林分局交通分隊警員攔停後復拒絕出示駕駛執照、行車執照等
      證件，不服從交通勤務警察稽查，乃依道路交通管理處罰條例第五十三條第一
      項、第六十條第二項第一款及同條例第八十五條第二項之規定，分別裁處罰鍰
      新台幣二千七百元、九百元，併分別記違規點數三點、一點之事實，有舉發違
      反道路交通管理事件通知單（以下簡稱舉發通知單）、違反道路交通管理事件
      裁決書可按，並經舉發警員蘇綻宇（即蘇唐宇）於原審訊問時證述在卷，且經
      原審法院赴現場勘驗，作成勘驗筆錄，並拍攝現場照片為證。
（二）受處分人雖以前開情詞抗告。然原審法院審酌舉發之警員蘇綻宇之證述、原審
      法院親赴現場勘驗所得、現場照片及舉發通知單，認定被告確有前述違規行為
      ，已詳細說明所憑之依據及其認定之理由；就受處分人所提之諸多疑點，並予
      說明、釐清，本院經核並無受處分人所指之偏頗、不公平及違反常理之情形。
      受處分人雖仍指蘇綻宇未著警用制服，攔檢動作過於突然，致受處分人無法辨
      認係警員而拒絕查驗云云。然受處分人不僅於「交通違規案件陳述書」陳稱﹕
      「本案係當時由該名警員，在后突然對本人所駕之車攔檢（停），並告本人闖
      紅燈乙事」（見原審交聲第四０一號卷第九頁），其後於向原審法院所提之異
      議狀稱﹕「﹕﹕﹕突然遭受一名警員，從本車後`方無預警且急速超前將本車
      攔停，並告知本人闖紅燈﹕﹕﹕」（見原審交聲第四０一號卷第四頁），甚至
      於原審訊問時坦承﹕「他（蘇綻宇）錄音我一下反應不過來，我對於他在執行
      職務我了解﹕﹕﹕他也沒有出示證件，所以我不認為應該給他看什麼」等語（
      見原審交聲更字第二三號卷第十四頁）。亦即受處分人被攔檢後，對於蘇綻宇
      係警察之身份且正執行勤務，並無懷疑。所質疑者係蘇綻宇何以未著警察制服
      。然蘇綻宇當時騎用警用機車，且使用警報（蜂鳴）器等事實，為受處分人所
      不否認；受處分人且稱﹕「警察沒有穿制服，只有加一件外套」（見原審交聲
      更字第二三號卷第二三頁筆錄）。而蘇綻宇所著之外套，實係背後印有「交通
      大隊」字樣之雨衣，當天係因天氣陰涼，始於警察制服外加穿在外，已經蘇綻
      宇證述在卷，並經原審法院勘驗無訛。依上所述，可知蘇綻宇於舉發時，從外
      觀上足以使一般人知悉係警察正執行勤務，受處分人以蘇綻宇未著制服，作為
      拒絕出示證件受檢之理由，自不能採信。至於蘇綻宇使用警用雨衣之時機是否
      妥適，亦不影響受處分人是否闖紅燈之認定及蘇綻宇得否為本案之舉發。再者
      ，蘇綻宇於本案舉發前正騎乘機車執行巡邏勤務，此經蘇綻宇證述在卷；而受
      處分人之違規行為係闖紅燈，事出突然，不及以攝影或拍照方法取證。亦即受
      處分人之上開違規行為，雖無照片、錄影帶等證據作為佐證。然汽車駕駛人是
      否違規，本不以攝影或拍照作為唯一之方法，實務運作上亦不可能於全部之路
      段廣佈照片或攝影設備。本院審酌蘇綻宇舉發本案之經過、原審法院勘驗現場
      所得及受處分人之供述，綜合判斷，認蘇綻宇之舉發與事實應無不符。至於原
      審法院是否於審理時要求受處分人「認罪」了事、何以對警員於法院勘驗時姍
      姍來遲未予斥責，均不影響於受處分人是否有本案違規行為之認定，不予論列
      。
三、綜上所述，受處分人在上開時地，確有違規紅燈右轉並不服指揮稽查之事實，原
    處分機關援引道路交通管理處罰條例第五十三條第一項、六十條第二項第一款、
    第六十三條第一項第一款、第八十五條第二項之規定，分別裁處罰鍰二千七百元
    、九百元，併分別記違規點數三點、一點之處分，並無違誤；原審法院調查後，
    認受處分人之異議為無理由，而駁回異議，亦無不當。受處分人仍執前詞抗告，
    指摘原審法院之裁定不當，為無理由，應予駁回。
據上論斷，應依道路交通管理處罰條例第八十九條、道路交通案件處理辦法第二十六
條、刑事訴訟法第四百十二條，裁定如主文。
中　　　華　　　民　　　國　　九十三　　年　　　八　　　月　　　九　　　日
                              臺灣高等法院交通法庭
                                  審判長法  官  吳　啟　民
                                        法  官  蘇　隆　惠
                                        法  官  林　瑞　斌
右正本證明與原本無異。
不得再抗告。
                                        書記官  胡　鳳　儀
中　　　華　　　民　　　國　　九十三　　年　　　八　　　月　　　十　　　日
